# 国资营运公司承担装修款的后续支出账务处理

提问人：yuanzhen3975 时间：2021-04-12 12:26:25
请教陈版：
区政府下属国企，现有一投资性房地产，重新装修后出租给区人社局使用，装修款占原值约25%，。
区政府会议纪要明确由区国资营运公司承担装修款。
企业反馈其实是人社局向财政局请款，财政拨款至企业。
第一， 如果是区国资营运公司承担装修款，是否符合专项应付性质，到时候增加资本公积，增加资产账面价值。装修期间资产转入在建工程，暂停折旧。
第二， 如果是人社局名义的请款，是否改变该事项实质？装修款其实属于租户自行装修，企业只是代收代付？装修期间继续计提折旧？

回答人：chenyiwei
要考虑的是：这部分装修是否“通用”，即，是否系按照租户（人社局）的要求专门定制，还是属于通用装修，即使日后人社局不再使用，也可以再提供给后续租户作为办公室或者办事大厅等通用的用途使用。
在款项已由财政全额拨款的情形下，如果是专用于当前租户人社局的装修，则不确认为本企业的资产，收到拨款时确认为其他应付款，支出时直接核销拨款。如果是通用的装修，则确认为本企业的资产，同时贷记资本公积。